臺灣臺北地方法院刑事判決
110年度訴字第1013號
公  訴  人  臺灣臺北地方檢察署檢察官
被      告  陳品豪
上列被告因傷害案件，經檢察官提起公訴（110年度偵字第20441
號），本院判決如下：
    主  文
陳品豪犯傷害罪，處拘役貳拾日，如易科罰金，以新臺幣壹仟元
折算壹日。
    事  實
一、陳品豪與賴憲寧（賴憲寧所涉傷害部分，業經本院以110年
    度審簡字第1681號判決確定）於民國110年3月間為鄰居，於
    110年3月5日10時9分許，2人因金紙灰燼之問題發生口角及
    肢體衝突，陳品豪即基於傷害之犯意，在臺北市○○區○○路0
    段00巷0號前，以腳踹、徒手毆打之方式攻擊賴憲寧，致其
    受有左側胸壁疼痛、左側手肘疼痛、左側小腿瘀挫傷、左胸
    挫傷及瘀傷、四肢多處挫傷及瘀傷等傷害。
二、案經賴憲寧訴由臺北市政府警察局大安分局報告臺灣臺北地
    方檢察署檢察官偵查起訴。
    理  由
壹、證據能力
　　本院引用被告以外之人於審判外之陳述，業經檢察官及被告
    陳品豪於本院審理期日均同意有證據能力（見訴字卷第98頁
    至第99頁），本院審酌該等證據作成之情況，核無違法取證
    或其他瑕疵，且與待證事實具有關聯性，認為以之作為證據
    為適當，依刑事訴訟法第159條之5規定，均有證據能力。其
    餘認定本案犯罪事實之非供述證據，查無違反法定程序取得
    之情，依刑事訴訟法第158條之4規定反面解釋，亦具有證據
    能力。
貳、認定事實所憑之證據及理由
　　訊據被告矢口否認有何傷害犯行，辯稱：我沒有打到告訴人
    賴憲寧，他身上怎麼會有傷，為何告訴人110年3月5日驗傷
    診斷證明書記載的傷勢與110年3月7日驗傷診斷證明書記載
    的傷勢不同云云。經查：
一、被告於110年3月5日10時9分許，在臺北市○○區○○路0段00巷0
    號前，腳踹、徒手毆打告訴人，致其受有左側胸壁疼痛、左
    側手肘疼痛、左側小腿瘀挫傷、左胸挫傷及瘀傷、四肢多處
    挫傷及瘀傷之傷害等情，業據證人即告訴人於警詢、偵查及
    本院審理時均指訴詳盡（見偵卷第19頁至第22頁、第93頁至
    第94頁、訴字卷第100頁至第104頁），並有臺北市立聯合醫
    院仁愛院區急診病歷、急診醫囑單、急診護理紀錄及驗傷診
    斷證明書各2份附卷可查（見訴字卷第49頁至第64頁），洵
    堪認定。
二、被告雖以前詞置辯，然查：
　㈠被告與告訴人發生肢體衝突不久後，員警旋到場將被告及告
    訴人帶返警局，此據證人即告訴人之妻高秋菊證述明確（見
    訴字卷第104頁至第108頁），並有臺北市政府警察局大安分
    局敦化南路派出所警員林立110年3月5日職務報告在卷可佐
    （見偵卷第13頁），次依臺北市立聯合醫院仁愛院區急診病
    歷之記載，告訴人是於110年3月5日13時27分許抵達該院急
    診外科就醫，其「入院來源」為「警政單位」，「護送人員
    」為「警察」（見訴字卷第49頁）。由此，自被告與告訴人
    產生肢體衝突時起，迄告訴人初次赴臺北市立聯合醫院仁愛
    院區驗傷時為止，告訴人或與被告同在一處、或在員警管控
    之下，告訴人顯無機會自行捏造傷勢。
　㈡臺北市立聯合醫院仁愛院區110年3月5日驗傷診斷證明書「檢
    查結果」記載告訴人受有「胸腹部：左側胸壁疼痛、四肢部
    ：左側手肘疼痛、左側小腿瘀挫傷」等傷勢（見訴字卷第61
    頁至第62頁），核與臺北市立聯合醫院仁愛院區110年3月7
    日驗傷診斷證明書「檢查結果」記載告訴人受有「胸腹部：
    左胸挫傷及瘀傷、四肢部：四肢多處挫傷及瘀傷」等傷勢（
    見訴字卷第63頁至第64頁），雖有詳略之別，然大致而言實
    屬相符。而告訴人於110年3月5日急診時，經醫師檢視後，
    有如附圖A所示之傷勢，於110年3月7日再度急診時，經醫師
    檢視後，有如附圖B所示之傷勢，有臺北市立聯合醫院仁愛
    院區急診病歷0份附卷可查（見訴字卷第49頁至第50頁、第5
    5頁至第56頁）。比對附圖A、B，可見2圖均記錄了告訴人正
    面左胸、左小腿、背面左臂（手肘）部分之傷勢，且與110
    年3月5日及7日驗傷診斷證明書之記載相符。雖2圖在正面右
    胸、左手肘、背面左上臂等處之紀錄略有不一，然參酌證人
    即告訴人於本院審理時所陳：「（問：110年3月5日及110年
    3月7日的驗傷單，在5日看診時左上臂傷勢沒有記載，為何
    如此？）我是整個手臂都有受傷，當時醫生說一點點紅腫而
    已，後來有變嚴重，我7日又去驗傷一次並且拿止痛藥。」
    等語（見訴字卷第102頁），可知告訴人傷勢在甫受傷之日
    尚未完全發作顯現，待1、2日後始逐漸趨於嚴重而外顯，故
    縱附圖A、B間有些許差異，亦與一般生活經驗或常理無違，
    況且不同醫師於撰寫病歷或記錄檢傷所見情形時，簡繁、詳
    略之取捨本有不同，自不能僅因110年3月5日及110年3月7日
    之驗傷診斷證明書或急診病歷之記載並非完全相同，即認告
    訴人傷勢非真。準此，既然告訴人在與被告肢體衝突後即立
    刻或陸續浮現事實欄所載之傷勢，告訴人初次驗傷前又無自
    行捏造傷勢之可能，則告訴人之傷勢若非被告攻擊所致，究
    竟何來？顯見被告上開辯詞殊屬無憑，難以採信。
　㈢再查，被告於警詢時業已坦認：告訴人因為金紙燃燒問題執
    意要跟我吵架，告訴人在1樓說要打我，我答隨便啦，之後
    我們就在1樓打起來了，我當時是徒手毆打他，也確實有用
    腳踹他等語（見偵卷第17頁），另臺北市政府警察局大安分
    局敦化南路派出所警員林立110年3月5日職務報告亦載敘：
    「職林立於110年03月05日......10時09分接獲勤務指揮中
    心通報於臺北市○○區○○路○段00巷0號前有打架糾紛，到場後
    見陳品豪右臉擦傷滲血，經詢問陳品豪於現場立即向警方指
    認該傷為賴憲寧所致，詢問賴嫌表示陳嫌之傷確為渠所致，
    另賴嫌亦遭陳嫌所傷（詳如本案所附賴憲寧驗傷單），詢問
    陳嫌表示亦為渠所致......雙方皆於現場坦承不諱......」
    等語（見偵卷第13頁），則被告於案發後既已向抵達現場處
    理之員警及製作筆錄之員警坦認有傷害告訴人之行為，益見
    其嗣後於偵查中及本院審理時改口辯稱沒有打到告訴人云云
    ，應係事後翻供卸責之詞，不值採信。
　㈣證人即案發當日借宿被告家之友人廖重興雖於本院審理時證
    稱：我只有看到告訴人毆打被告，沒有看到被告攻擊告訴人
    等語（見訴字卷第109頁）。惟證人廖重興亦陳稱：我沒有
    勸架，我還想說被告就讓告訴人打，這樣還可以拿錢，我是
    想下去幫被告錄影起來等語（見訴字卷第110頁），足見證
    人廖重興當時顯然係站在支持被告之立場，為了替被告蒐證
    而在場。縱使證人廖重興證詞並無蓄意偏頗或迴護被告，依
    其當下立場及心態，非無可能僅聚焦被告被攻擊之情形，對
    於被告還手之動作則未施以同等關注，是證人廖重興之證詞
    ，不足為有利被告之認定。
三、綜上所述，被告所辯並非可採，本案事證明確，被告犯行堪
    以認定，應依法論科。
參、論罪科刑
　　核被告所為，係犯刑法第277條第1項之傷害罪。爰以行為人
    之責任為基礎，審酌被告因細故與鄰居口角，未循和平理性
    之道解決，致告訴人受有事實欄所載之傷害，實有不該。並
    審酌被告否認犯行之犯後態度、被告自陳：高中畢業、現從
    事房屋仲介、未婚，需撫養父母，經濟狀況一般等智識程度
    與生活狀況（見訴字卷第119頁）、與告訴人係因鄰居間生
    活糾紛彼此動手互毆之犯罪動機、目的、手段、前有賭博及
    詐欺等科刑與刑罰執行紀錄（臺灣高等法院被告前案紀錄表
    參照）等一切情狀，量處如主文所示之刑，並諭知易科罰金
    之折算標準。　
據上論斷，應依刑事訴訟法第299條第1項前段、刑法第277條第1
項、第41條第1項前段，刑法施行法第1條之1第1項，判決如主文
。
本案經檢察官許佩霖提起公訴，檢察官張友寧到庭執行職務。
中　　華　　民　　國　　111 　年　　7 　　月　　 1　　日
　　　　　　　　　刑事第五庭　審判長法　官　李小芬
　　　　　　　　　　　　　　　　　　法　官  林虹翔
　　　　　　　　　　　　　　　　　　法　官  林志洋
以上正本證明與原本無異。 
如不服本判決應於收受送達後20日內向本院提出上訴書狀，並應
敘述具體理由；其未敘述上訴理由者，應於上訴期間屆滿後20日
內向本院補提理由書（均須按他造當事人之人數附繕本）「切勿
逕送上級法院」。告訴人或被害人如對於本判決不服者，應具備
理由請求檢察官上訴，其上訴期間之計算係以檢察官收受判決正
本之日期為準。 因疫情而遲誤不變期間，得向法院聲請回復原
狀。
                                    書記官  黃傳穎
中　　華　　民　　國　　111 　年　　7 　　月　　1 　　日
附錄法條：
中華民國刑法第277條
傷害人之身體或健康者，處5年以下有期徒刑、拘役或50萬元以
下罰金。
犯前項之罪，因而致人於死者，處無期徒刑或7年以上有期徒刑
；致重傷者，處3年以上10年以下有期徒刑。

附圖A 附圖B